

David de los Santos Cuy Sánchez

Ingeniero en Mecatrónica

Resumen

Ingeniero en mecatrónica con experiencia como desarrollador web full-stack utilizando diferentes frameworks de backend, front-end e implementando técnicas de DevOps, así como la implementación y deployments de proyecto en contenedores Docker. Tengo experiencia integrando software y hardware para desarrollo de proyectos de IoT en la nube AWS. Cuento conocimiento en el área de electrónica, tratamiento de señales, microcontroladores, sistemas linux embebidos y gusto por el desarrollo tecnológico y sistemas de visión por computadora.

Experiencia laboral

2021–Actual **Arquitecto de aplicaciones**, *diram S.A. de C.V.*, San Pedro Garza García, Nuevo León

- Empresa que realiza soluciones en el cumplimiento del código de red, desde análisis de cumplimiento hasta productos plug & play que son filtros de armónicas para mantener el factor de potencia óptimo. Mis labores son:
 - Optimización de los sistemas actuales para rendimiento y costos
 - Migracion de arquitectura de VMs a Serverless
 - Implementación de sistemas de integración contínua y entrega contínua
 - Capacitación de personal de TI para desarrollo de software

2020–2021 **Desarrollador FullStack Senior**, *Gesta Labs VG S.A.P.I. de C.V.*, Monterrey, Nuevo

- o Empresa dedicada al desarrollo de proyectos para la Industria 4.0, gemelos digitales, transporte inteligente, soluciones en líneas de producción y logística.
- Proyectos
 - Gestion de Inventarios Sistema de gestión y generación de KPIs de inventarios de Coca-Cola Femsa división de logística
 - Copiloto Asistente virtual de generación de recomendaciones por voz por medio de inteligencia artificial para el ahorro de combustible de tractocamiones de Coca-Cola Femsa México (Fase piloto)
 - Inspector de defectos Dispositivo para la inspección y detección de defectos de piezas de inyección de plástio de automóviles por medio de visión por computadora, acompañado de un dashboard de historial y métricas de las piezas fabricados por la compañia Nemak

- 2020–2021 **CoFundador & CTO**, Soluciones digitales para la industria y energía S.A.P.I. de *C.V.*, Monterrey, Nuevo León.
 - o Desarrollo de firmware
 - Desarrollo web (Backend PHP, Python Laravel y Frontend Angular)
 - o Diseño e implementación de arquitectura en AWS
 - o Despliegue de plataforma web en AWS en diferentes ambientes (Dev, Demo, Producción)
 - Descripción del proyecto
 - AVi Energy Labs es un Sistema de monitoreo de energía de máquinas industriales desplegado en AWS, el cual utiliza entre otros servicios - [EC2, RDS, VPC, Security Groups, S3, Glue, Athena, Elasticache, SNS, SQS, etc...]
- 2017-Actual **CoFundador & Director de tecnología**, *Centro de Innovacion y Desarrollo Studio AV S.A.P.I. de C.V.*, Mérida, Yucatán.
 - o Desarrollo de Firmware
 - Desarrollo web (Backend Frontend)
 - o Planeación e impartición de cursos y talleres
 - Proyectos
 - Decide Market Design Sistema automatizado de llamadas telefónicas masivas para temas de interés público
 - Swapp Pay Sistema de pago y generación de facturas, automatizado para taxistas
 - Puntié Sensor de movimiento para bailarinas, el cuál fue participante del popular concurso de TV Shark Tank México
 - Vinden Sistema integral de transporte urbano (Módulo web de conteo de pasajeros)
 - SWAPP Cloud Sistema de gestión y control de taxis (Actualización de vistas de monitor principal)
 - Sinbio dispenser Sistema de monitoreo y control loT de nivel de líquidos
 - Cursos de electrónica y programación de firmware
 - 2016–2017 **Desarrollador Web Jr**, Desarrollo de Proyectos de Ingeniería del Suereste S.A. de C.V., Mérida, Yucatán.

Actividades y proyectos:

- o Zenzzer Desarrollo de front-end de página web para análisis de datos
- o UrbaTv Puesta en marcha de servidor local
- o Minis2000 Líder de proyecto de desarrollo web
- O Vinden Desarrollo de sensores para conteo de pasajeros
- o Impartición de curso de "Introducción a Raspberry pi"
- 2013 Instructor de Taller Arduino, Facultad de Ingeniería UADY, Mérida, Yucatán.

Formación académica

2011–2016 **Licenciatura en Ingeniería Mecatrónica**, *Universidad Autónoma de Yucatán*, Mérida, Yucatán, México, *Ingeniero en Mecatrónica*.

Formación complementaria

2019 Impartición de cursos de formación de capital humano de manera presencial grupal, Consejo Nacional de Normalización y Certificación de Competencias Laborales, Mérida, Yucatán, México.

Folio CONOCER: D-0005696419.

2019 **Cinta Negra**, dev.f, Mérida, Yucatán, México.

Diseño de arquitecturas para crear aplicaciones web (60 horas).

Halcón No. 2707 – 67169 Guadalupe, Nuevo León – México

☐ +521 9991941528 • ☑ david.cuy.sanchez@gmail.com

③ davidcuy.github.io • in david-cuy-59a3b7129 • ⑤ DavidCuy

Habilidades

Arquiectura o AWS

Cloud

- EC2 Security Groups VNETs
- RDS
- DynamoDB
- Lambda Functions
- Glue Athena
- IoT Core IoT Greengrass IoT Analytics
- SQS SNS
- S3
- ECS ECR (Docker)
- Azure
 - VMs
 - Base de datos as a Service
 - Azure Functions
 - Lambda Functions
 - Blob Storage
 - Service Bus
 - IoT Hub IoT Edge
 - Container Regitry

Desarrollo de o DevOps

software

- Bitbucket pipelines
- Github Actions
- Docker
- Backend
 - PHP Laravel Framework
 - Python Serverless Framework Azure Functions Flask (API)
- Frontend
 - HTML5 CSS3 Javascript TypeScript
 - Frameworks Bootstrap JQuery Angular
- Python
 - Biblioteca OpenCV
 - Pandas
 - Scrapy
 - BeautifulSoup
- Base de datos
 - SQL (MySQL, SQL Server)
 - NoSQL (DynamoDB, MongoDB)
- Otros
 - C#
 - C++
 - C

Sistemas o Cypress embebidos o Atmel

Espressif

o Raspberry Pi

Idiomas

Español Nativo Inglés Intermedio

Hola. Quieres conocer más acerca de mi trabajo, te invito a revises mi página web personal. Por si no la viste solo tienes que dar click **aquí**